臺灣臺北地方法院刑事判決　　　　　　　94年度簡上字第40號
上　訴　人　臺灣臺北地方法院檢察署檢察官
被　告　即
上　訴　人　乙○○
選任辯護人　周德壎律師
上列上訴人因被告傷害案件，不服臺灣臺北地方法院刑事庭94年
度簡字第107號中華民國94年2月2日第一審簡易判決（聲請簡易
判決處刑案號：臺灣臺北地方法院檢察署93年度偵字第20780號
），提起上訴，本院管轄之第二審合議庭判決如下：
    主  文
原判決撤銷。
乙○○傷害人之身體，處有期徒刑陸月，如易科罰金，以佰元
折算壹日。
    事  實
一、乙○○於93年10月30日13時20分許，駕駛車號129-LF號營業
    小客車，行經臺北市○○區○○路、和平東路口時，與甲○
    ○所駕駛車號5B-2157號自用小客車，因搶道發生糾紛。二
    人下車理論後，甲○○以車上行動電話報警，乙○○趁甲○
    ○回身上車之際，以腳踢甲○○右腳，使甲○○受有右腳踝
    遠端脛、腓骨骨折之傷害。
二、案經甲○○訴由臺北市府警察局中山分局報告臺灣臺北地方
    法院檢察署檢察官偵查後聲請簡易判決處刑。
    理  由
一、訊據上訴人即被告乙○○對於在上開時、地，因與告訴人甲
    ○○間行車之糾紛，雙方發生爭執等事實，固不否認，惟矢
    口否認告訴人腳部骨折傷害係被告所造成，辯稱被告與告訴
    人係互毆，而告訴人腳部的傷並非被告造成等語，其選任辯
    護人則除略以告訴人與被告係互毆，請求傳喚驗傷醫師以外
    ，並稱被告係自首，有告訴人警訊筆錄可證云云，資為辯護
    。上訴人即公訴人則以原審量刑過輕，且未就被告恐嚇告訴
    人而危害其安全等事實加以審酌等語，請求撤銷原判決。經
    查：（一）前開犯罪事實除據告訴人於本院審理中以證人身
    分實施交互詰問，指證明確，有本院審判筆錄可佐，核與告
    訴人於偵查中所陳情節，及其所提出國泰綜合醫院甲種診斷
    證明書，載稱告訴人受有右腳踝遠端脛骨骨折等語，及告訴
    人受傷照片六幀（分見93年度偵字第20780號偵查卷宗第20
    頁偵查筆錄、同卷宗第11頁診斷證明書、第25頁受傷照片）
    ，均相符合，綜前所述，被告確有如事實欄所載之犯罪事實
    ，已堪認定，被告辯解，非可採信，選任辯護人聲請傳喚驗
    傷醫師作證，亦無必要，且與其於準備程序中所舉之事實爭
    點無關，不應准許；（二）被告及其辯護人另辯稱，本件係
    互毆事件，並舉警察所填載之受理各類案件紀錄表為證云云
    ，其實不僅被告所指傷處與其所提出書證，並不相符，且告
    訴人於事發時，腳部已經骨折，更不可能再對被告加以還擊
    ，且告訴人亦經檢察官偵查後，以同偵查案號不起訴處分在
    案，並無不當，不能以警察依當事人陳述而自行判斷填載之
    受理各類案件紀錄表「報案內容」欄，取代檢察官實質偵查
    之結果，其所置辯此節，容難採為對被告有利之認定；（三
    ）至於選任辯護人引用告訴人之警訊筆錄，辯稱本件被告曾
    經自首云云，經核辯護人所憑警訊筆錄內容載稱告訴人於警
    訊中陳稱，是計程車司機（指被告）報的案等語（見同前偵
    查卷宗第10頁），惟告訴人係親自報案之事實，除有告訴人
    前開偵查、審筆錄可稽，並核與辯護人引為書證之警察所記
    載受理各類案件紀錄表上載明告訴人係親自報案，而報案時
    間則為93年10月30日13時20分即本件案發時間等情節相符，
    有前開紀錄表可查，即足肯定本件報案人確係告訴人無訛，
    告訴人因傷就醫時，在醫院所作警訊筆錄內容，誤以為被告
    報案，經辯護人引為有利證據，並非實在，即不足採，被告
    上訴意旨指摘原審疏誤，未審酌對被告有利之自首情節云云
    ，並無理由。而公訴人上訴意旨指稱，被告造成告訴人傷害
    甚重，原審理刑過輕等語，經核被告犯後態度並非良好，一
    再否認曾經於偵、審中自白犯行，亦有本院審筆錄可稽，本
    院雖認刑之量定，係實體法上賦予法院得為自由裁量之事項
    ，倘未有逾越法律所規定之範圍，或濫用其權限，即不得任
    意指摘為違法，惟原審量定刑罰，所審酌被告之各種犯罪情
    狀，既與事實並非完全一致，公訴人上訴意旨請求從重量刑
    ，確有理由，原審此部分判決既有不當，仍屬未可維持，應
    予撤銷改判。爰審酌被告犯罪後態度惡劣，一再推諉犯行，
    其犯罪行為使告訴人受有脛、腓骨折之傷害，損害非輕，又
    對於告訴人所受痛苦及損害，迄無任何補償，不能認為已有
    悔意等一切情狀，量處如主文所示之刑，併諭知易科罰金之
    折算標準，以示懲儆。
三、公訴人上訴意旨所另略以：被告對告訴人除有傷害行為以外
    ，並有恐嚇危害安全犯行，認為原審未予審究等語，惟查此
    部分，並非為原偵查或原審之效力所及，且查被告縱確有對
    被告露出背上刺青，或被告於告訴人拿手機報警處理時，表
    示記上告訴人的車號，將來馬路上遇見，再來爭個輸贏等語
    ，客觀上亦無從判斷對告訴人之何種安全造成若干危害，本
    院不能認為此部分亦有恐嚇安全之事實，著不另為無罪之諭
    知，亦此敘明。
據上論斷，應依刑事訴訟法第四百五十五條之一第三項、第三百
六十九條第一項前段、第三百六十四條、第二百九十九條第一項
前段，刑法第二百七十七條第一項、第四十一條第一項前段，罰
金罰鍰提高標準條例第一條前段、第二條，判決如主文。
本案經檢察官陳淑雲到庭執行職務
中　　華　　民　　國　　94　　年　　10　　月　　21　　日
　　　　　　　　　刑事第五庭    法　官   黃程暉
                                法　官   高偉文
　　　　　　　　　              法　官   賴秀蘭
以上正本證明與原本無異。
本判決不得上訴。
　　　　　　　　　　　　　　　　書記官　彭雅慧
中　　華　　民　　國　　94　　年　　10　　月　21　　日
附錄本案論罪科刑所適用法條全文：
刑法條刑法第二百七十七條第一項：
傷害人之身體或健康者，處三年以下有期徒刑、拘役或一仟元以
下罰金。
